【裁判字號】    90,訴,699
【裁判日期】    901112
【裁判案由】    偽造文書等
【裁判全文】
臺灣桃園地方法院刑事判決                            九十年度訴字第六九九號
    公  訴  人  臺灣桃園地方法院檢察署檢察官
    被      告  乙○○
右列被告因偽造文書案件，經檢察官提起公訴（九十年度偵字第三四九八號、第五九
二四號），本院判決如左‥
    主  文
乙○○連續行使偽造私文書，足以生損害於他人，處有期徒刑拾月，如附表所示各商
號出具之簽帳單上偽簽之「陳世華」署名均沒收；又竊盜，處有期徒刑陸月，應執行
有期徒刑壹年貳月，如附表所示各商號出具之簽帳單上偽簽之「陳世華」署名均沒收
。
    事  實
一、乙○○意圖為自己不法之所有，於民國（下同）八十九年十月十六日十七時三十
    分許，在桃園市○○路「同安黃昏市場」入口處，以徒手竊取陳世芬所有放置於
    車牌號碼SKR〡433號輕型機車內之皮包一個內有陳世芬之身份證、駕照及機車行
    照各一張、建保卡二張、新竹國際商業銀行及大安銀行提款卡各一張、玉山銀行
    威士卡卡號0000000000000000號信用卡及大安商業銀行威士卡
    卡號0000000000000000（起訴書誤載為  000000000
    0000000號）信用卡各一張，繼基於詐欺取財及行使偽造私文書之概括犯
    意，先連續於前述玉山銀行、大安銀行之信用卡背面偽簽陳世芬之簽名，偽造成
    該二張信用卡為其所有之私文書，繼連續（一）持上開玉山銀行信用卡，於同日
    十七時五十九分至十九時五十六分止，在桃園市○○路五二０號之滿天星商行、
    桃園市○○路四十四號之尚智運動世界、桃園市○○路四十四號之分秒間鐘錶行
    、桃園市○○路七十二號之ＷＥＬＬL〡ＷＥＬＬ商店及桃園市○○路二十號之?
    遠東貨公司桃園店，（二）持上開大安銀行信用卡，於同日十八時二十三分起至
    二十時０一分止，在桃園市○○路七十二號之ＷＥＬＬ〡ＷＥＬＬ商店、桃園市
    ○○路四十四號之分秒間鐘錶行、桃園市○○路四十四號之尚智運動世界及桃園
    市○○路二十號之遠東百貨公司桃園店等處，分別向特約商店售貨人員簽帳消費
    如附表所示之數額，致使各該售貨人員不疑有詐、陷於錯誤而任其消費，並在信
    用卡簽帳單上連續偽造「陳世華」之署押，用以表示其為陳世華本人，並承認確
    有消費如簽帳單上所示金額之物品，而偽造各該簽帳單私文書，交由售貨人員，
    均足以生損害於陳世華、陳世芬、WELL-WELL商店、分秒間鐘錶行、尚智運動世?
    界、遠東百貨公司桃園店及發卡銀行，計以此方法詐得財物共新台幣（下同）九
    萬零五百五十七元。又意圖為自己不之所有，於九十年四月五日二十一許，在桃
    園縣中壢市○○路○段二八四號前，以徒手撬開甲○○所有車牌號碼ＳＩＬ〡六
    六九號輕型機車之置物箱，竊取置物箱內放有新台幣（下同）三千元、摩拖羅拉
    行動電話一支及信用卡、身份證等物之淺藍色皮包一個，當場為莊女發現後，報
    警逮捕。
二、案經桃園縣警察局移請臺灣桃園地方法院檢察署檢察官偵查起訴。
        理  由
一、右揭事實，業據被告坦承不諱，核與被害人陳世芬、鄭錦霞（尚智運動世界店長
    ）、梁舒怡（遠東百貨公司鎮金店營業員）、張所仁（韋仁行津實業股份公司店
    長）、李敏汶（分秒間鍾錶行副店長）、甲○○之供述相符，並有偽造之玉山銀
    行簽帳單五紙、大安銀行簽帳單四紙及贓物領據在卷可稽，事證明確，堪予認定
    。
二、被告竊取陳世芬、甲○○二人之財物均係犯刑法第三百二十條第一項之竊盜罪。
    （二犯行相隔近六月，無概括犯意）又其先在信用卡背面偽簽「陳世華」姓名，
    繼假冒其為真正持卡人，在簽帳單上偽造「陳世華」署名，並持以行使消費詐欺
    取得財物部份，則係犯刑法第二百十六條、第二百十條之行使偽造私文書罪及刑
    法第三百三十九條第一項之詐欺取財罪。其偽造「陳世華」署押，係偽造私文書
    之部分行為，偽造私文書之低度行為復為持以行使之高度行為所吸收，不另論罪
    。又其先後多次所犯行使偽造私文書罪及詐欺取財罪，各相類犯行間，時間均緊
    接，所犯均係構成要件相同之罪名，顯均係基於概括犯意為之，應先依連續犯各
    論以一罪，而其所犯之竊盜罪（竊取陳世芬皮包部份）與行使偽造私文書及詐欺
    取財三罪間，有方法、結果之牽連關係，應從一重之行使偽造私文書罪處斷，並
    依連續之犯規定，加重其刑。又其所犯之行使偽造文書罪與竊取甲○○之財物所
    犯之竊盜罪，行為互異，犯意各別，應予分論併罰。爰審酌被告之素行，犯罪之
    手段對金融秩序危害非小，惟所得利益不高、犯罪後坦承犯行之態度等一切情狀
    ，量處如主文所示之刑示懲。如附表所示各商號出具之簽帳單上偽簽之「陳世華
    」署名均係偽造之署押，併依刑法第二百十九條之規定沒收。
據上論斷，應依刑事訴訟法第二百九十九條第一項前段，刑法第二百十六條、第二百
十條、第三百三十九條第一項、第五十六條、第五十五條、第五十一條第五款、第二
百十九條，罰金罰鍰提高標準條例第一條前段，判決如主文。
本案經檢察官羅秀蓮到庭執行職務。
中      華      民        國      九十    年     十一   月      十二    日
                                臺灣桃園地方法院刑事第一庭
                                      法  官    潘政宏
右正本證明與原本無異。
如不服本判決，應於判決送達後十日內向本院提出上訴狀( 應附繕本 )，上訴於臺灣
高等法院。
                                      書記官    王月香
中        華        民        國    九十    年    十一   月    十五    日
附錄論罪科刑法條：
刑法第二百十六條
行使第二百十條至第二百十五條之文書者，依偽造、變造文書或登載不實事項或使登
載不實事項之規定處斷。
刑法第二百十條
偽造、變造私文書，足以生損害於公眾或他人者，處五年以下有期徒刑。


司法院資訊處製作；財團法人民間司法改革基金會備份。
